臺灣臺北地方法院刑事判決
111年度訴字第843號
公  訴  人  臺灣臺北地方檢察署檢察官
被      告  蔡佳瑀



上列被告因傷害等案件，經檢察官提起聲請簡易判決處刑（111
年度偵字第12111號），本院認不宜以簡易判決處刑（111年度簡
字第1096號），改依通常程序審理，判決如下：
    主  文
蔡佳瑀犯妨害公務執行罪，處拘役伍拾日，如易科罰金，以新
臺幣壹仟元折算壹日。
    事  實
一、蔡佳瑀於民國111年4月3日凌晨0時許，在臺北市○○區○○路0
    段00號瑪莉珍比薩店內，因酒後與店員發生爭執，經臺北市
    政府警察局大安分局敦南派出所員警蘇昱、潘冠成據報到場
    處理。詎蔡佳瑀明知蘇昱穿著員警制服，為依法執行職務之
    公務員，竟心生不滿，基於對依法執行職務之公務員施強暴
    之犯意，先徒手揮打員警蘇昱臉部，於蘇昱依法執行逮捕時
    ，再以口撕咬警員蘇昱之右腿膝部，致蘇昱受有顏面抓傷及
    右膝咬傷等傷害（傷害部分業據蘇昱撤回告訴，不另為公訴
    不受理，詳後述），以此方式施強暴於依法執行職務之公務
    員，而妨害蘇昱執行職務。
二、案經蘇昱告訴及臺北市政府警察局大安分局報告臺灣臺北地
    方檢察署（下稱臺北地檢署）檢察官偵查後聲請簡易判決處
    刑。
    理  由
甲、有罪部分　　
壹、程序方面
    本判決認定犯罪事實所引用之證據業經依法踐行調查證據之
    程序，亦無違反法定程序取得之情形，被告蔡佳瑀與檢察官
    就各該證據之證據能力復無爭執，自均具證據能力。
貳、實體方面
一、上揭犯罪事實，業據被告坦承不諱（見本院簡字卷第24頁、
    本院訴字卷第38至39頁、第54頁、第57頁），並有告訴人即
    員警蘇昱及員警潘冠成之職務報告、員警密錄器錄影之對話
    譯文、密錄器錄影及現場監視器錄影之截圖、告訴人蘇昱之
    傷勢照片、臺北市立聯合醫院驗傷診斷證明書、臺北地檢署
    檢察官勘驗筆錄暨密錄器錄影截圖在卷可證（見偵卷第37至
    38頁、第77至81頁），是被告上揭任意性自白與事實相符，
    堪以採信。綜上，本案事證明確，被告犯行足可認定，應依
    據法律論罪科刑。
二、論罪科刑： 
  ㈠核被告所為，係犯刑法第135條第1項之妨害公務執行罪。  
　㈡爰以行為人之責任為基礎，審酌被告於員警依法執行職務時
    ，恣意攻擊員警而妨害公務執行，藐視國家公權力之正當行
    使，然參酌被告犯後已坦承犯行，並以新臺幣36,000元與告
    訴人達成調解，並已履行完畢，告訴人因此撤回傷害部分之
    告訴（見本院簡字卷第31頁至第36頁、第49頁至第51頁），
    足認被告確有悔意，犯後態度尚稱良好；兼衡本案衝突程度
    、被告之犯罪手段、犯罪動機、目的、所生危害、大學畢業
    之智識程度、自述從事餐飲業、家庭經濟狀況普通（見本院
    訴字卷第58頁），及其並無前案紀錄，素行良好等一切情狀
    ，量處如主文所示之刑，並諭知易科罰金之折算標準。
乙、不另為不受理之諭知部分　
壹、公訴意旨另以：被告就事實欄第一段所載之行為，另涉犯刑
    法第277條第1項之傷害罪嫌等語。
貳、告訴乃論之罪，告訴人於第一審辯論終結前，得撤回其告訴
    ；告訴經撤回者，法院應諭知不受理之判決，刑事訴訟法第
    238條第1項、第303條第3款定有明文。
叁、經查，檢察官認被告涉犯刑法第277條第1項之傷害罪嫌，依
    同法第287條規定，屬告訴乃論之罪。茲因被告於111年7月1
    8日與告訴人成立調解並已履行完畢，告訴人業已具狀撤回
    告訴，有調解筆錄、刑事撤回告訴狀在卷可稽（見本院簡字
    卷第31至36頁、第49至51頁），揆諸前揭說明，原應諭知不
    受理之判決，惟公訴意旨認此部分若成立犯罪，與前開論罪
    科刑之妨害公務執行罪部分，有想像競合之裁判上一罪關係
    ，爰不另為不受理之諭知。
據上論斷，應依刑事訴訟法第299條第1項前段，判決如主文。
本案經檢察官楊思恬聲請以簡易判決處刑，檢察官高怡修到庭執
行職務。
中　　華　　民　　國　　111 　年　　12　　月　　1 　　日
　　　　　　　　　刑事第五庭  審判長法　官　林虹翔
　　　　　　　　　                  法  官  陳冠中
　　　　　　　　　                  法  官  卓育璇
以上正本證明與原本無異。
如不服本判決，應於收受送達後20日內向本院提出上訴書狀，並
應敘述具體理由；其未敘述上訴理由者，應於上訴期間屆滿後20
日內向本院補提理由書（均須按他造當事人之人數附繕本）「切
勿逕送上級法院」。告訴人或被害人如對於本判決不服者，應具
備理由請求檢察官上訴，其上訴期間之計算係以檢察官收受判決
正本之日期為準。因疫情而遲誤不變期間，得向法院聲請回復原
狀。
　　　　　　　　　　　　　　　　    書記官　鄭淑丰
中　　華　　民　　國　　111 　年　　12　　月　　1 　　日

附錄本案論罪科刑法條：
中華民國刑法第135條第1項
對於公務員依法執行職務時，施強暴脅迫者，處3年以下有期徒
刑、拘役或30萬元以下罰金。